臺灣板橋地方法院民事判決　　　　　　 94年度重訴字第360號
原　　　告　乙○○
被　　　告　甲○○
上列當事人間請求侵權行為損害賠償事件，經本院刑事庭移送前
來（94年度簡字第2581號妨害家庭刑事案件，94年度簡附民第55
號），本院於中華民國94年10月28日言詞辯論終結，判決如下：
    主      文
被告應給付原告新臺幣壹佰萬元及自民國九十四年六月二十四日
起至清償日止，按週年利率百分之五計算之利息。
原告其餘之訴駁回。
訴訟費用由被告負擔五分之一，餘由原告負擔。
本判決第一項於原告以新臺幣參拾肆萬元為被告供擔保後，得假
執行；但被告如以新臺幣壹佰萬元為原告預供擔保，或將請求標
的物提存，得免為假執行。
原告其餘假執行之聲請駁回。
    事實及理由
一、原告主張：被告於民國91年11月間進入原告開設之公司擔任
    員工，明知黃茂榮為原告之配偶，竟故意勾引黃茂榮並與之
    發生性關係，時間長達2 年多，於92年中旬曾經原告發現，
    並經原告原諒，同時寫下悔過書。詎被告事後竟不知悔改，
    變本加厲，至94年5 月3 日前1 、2 星期前某日止，多次在
    臺北縣蘆洲市○○街38巷45弄16號5 樓住處，與黃茂榮發生
    相姦行為多次，致原告經營之公司因此倒閉，受有新臺幣（
    下同）3,000,000 元之損害，另原告所有之BMW 車子亦因此
    出售，損失1,000,000 元，復因被告與黃茂榮通姦，致原告
    精神痛苦不堪，受有精神上之損害2,000,000 元，爰依侵權
    行為之法律關係，請求被告賠償6,000,000 元及自起訴狀繕
    本送達翌日起至清償日止，按年息5%計算之利息等語。
二、被告則以：伊確實有與黃茂榮相姦之侵權行為，伊亦願意賠
    償原告之精神損害，惟原告請求之精神賠償2,000,000 元實
    屬過高，應予核減為300,000 元。另原告未舉證證明確實受
    有財產上之損害即公司倒閉3,000,000 元、車子變賣1,000,
    000 元，自不得請求該部分之損害等語。聲明求為判決：原
    告之訴駁回。
三、原告主張：原告與訴外人黃茂榮為夫妻，被告於92年中旬與
    黃茂榮有相姦之行為，經原告發現，由被告出具悔過書表示
    不再繼續交往，並獲得原告宥恕，惟原告宥恕後，被告竟自
    宥恕後約1 個月即92年中旬某日起至94年5 月3 日前1 、2
    個星期之某日止，在臺北縣蘆洲市○○街38巷45弄16號5 樓
    住處，連續與黃茂榮多次發生相姦行為之事實，業據原告提
    出照片10幀為證，並經被告於本院94年度簡字第2581號妨害
    家庭刑事案件警詢、偵查及本院刑事庭訊問時自白在案，核
    與黃茂榮於警詢、偵查及本院刑事庭訊問時之陳述相符，復
    據被告於本院審理時所不爭執，自堪採信為真實。
四、按因故意或過失不法侵害他人之權利者，負損害賠償責任，
    故意以背於善良風俗之方法，加損害於他人者，亦同；又不
    法侵害他人基於父、母、子、女或配偶關係之身分法益，而
    情節重大者，被害人雖非財產上之損害，亦得請求賠償相當
    之金額，此觀民法第184 條第1 項、第195 條第1 項、第3
    項之規定自明。經查被告於92年間與原告之配偶黃茂榮相姦
    ，經原告宥恕後，係明知黃茂榮係有配偶之人，竟於原告宥
    恕後，復自原告宥恕後約1 個月之92年中旬某日起至94年5
    月3 日前1 、2 個星期之某日止，連續多次在其住處與黃茂
    榮相姦，自屬故意以背於善良風俗之方法加損害於原告基於
    配偶關係之身分法益，且其情節顯屬重大，原告自得請求被
    告賠償相當之金額。本院審酌原告係高中畢業（見偵查卷第
    18頁）、被告教育程度係大專（見偵查卷第11頁），原告係
    經營公司，被告則係原告與其配偶黃茂榮之員工，且被告侵
    權行為時間長達2 年，暨兩造之身分、地位、被告侵害之程
    度等一切情狀，認原告就非財產上之損害賠償請求2,000,00
    0 元尚屬過高，應予核減為1,000,000元，始稱允適。
五、又原告另主張因被告之侵權行為，致原告經營之公司倒閉損
    失3,000,000 元，另車子出售損失1,000,000 元等語。惟原
    告並未提出任何證據證明其確受有此部分之損害，況原告遭
    受侵害之權利為其基於與黃茂榮之配偶關係所生之身分法益
    ，其性質上為人格權，原則上僅生非財產上損害賠償問題，
    亦難認原告主張公司倒閉及車子出售之財產上損害，與其人
    格權受侵害間有相當因果關係，原告自不得請求此部分財產
    上之損害賠償，故原告請求被告賠償公司倒閉損失3,000,00
    0 元及車子出售1,000,000元之損害，洵屬無據。
六、從而，原告依據侵權行為法律關係，請求被告賠償非財產上
    損害1,000,000 元及自起訴狀繕本送達翌日即94年6 月24日
    起至清償日止，按年息5%計算之利息，為有理由，應予准許
    ；逾此部分之請求，為無理由，應予駁回。
七、原告陳明願供擔保，請准宣告假執行，經核原告勝訴部分，
    於法尚無不合，爰酌定相當之擔保准許之，並依職權宣告被
    告得為原告預供擔保免為假執行。至原告敗訴部分，其假執
    行之聲請亦失所附麗，應併予駁回。
八、因本案事證已臻明確，兩造其餘主張、陳述及所提之證據暨
    攻擊防禦方法，經本院審酌後，認與本案判斷結果無影響，
    均毋庸再予一一審酌，附此敘明。
九、結論：本件原告之訴為一部有理由，一部無理由，依民事訴
    訟法第79條、第390條、第392 條，判決如主文。
中　　華　　民　　國　　94　　年　　11　　月　　11　　日
                  民事第一庭    法　官　周舒雁
上列正本係照原本作成
如對本判決上訴，須於判決送達後20日內向本院提出上訴狀
中　　華　　民　　國　　94　　年　　11　　月　　11　　日
                                書記官  張坤校
